臺灣高雄地方法院刑事判決　　　　　　　　　　　　九十一年度易字第一六二六號
　　公　訴　人　臺灣高雄地方法院檢察署檢察官
　　被　　　告　丙○○
右列被告因竊盜案件，經檢察官提起公訴（九十一年度偵字第九二四一號）及移送併
辦（九十一年度偵字第九六四八號、第一０三二九號、第一０八０一號），本院判決
如左：
    主  文
丙○○連續攜帶兇器竊盜，累犯，處有期徒刑玖月。
附表二所示之物沒收。
    事  實
一、丙○○於民國八十六年，因違反麻醉藥品管理條例案件，經判處有期徒刑三月，
    於八十六年十二月五日易科罰金執行完畢。
二、丙○○基於意圖為自己不法所有之概括犯意，自九十一年四月二十四日起至同年
    五月二十四日止，連續於附表一所示時間、地點，分別持其所有客觀上具有危險
    性之平口扳手或Ｔ型扳手等各該兇器（如附表二所示），以附表一所示之犯罪手
    段，竊取被害人甲○○、戊○○、乙○○、丁○○等人所有之財物，其中於附表
    一編號二所示時地，並為達竊取戊○○所有機車之目的，基於毀損之犯意，持Ｔ
    型扳手一支破壞該機車之電源鎖孔予以損壞後，將車發動其走而竊取之，足以生
    損害於戊○○。嗣為警分別於附表一所示之時地查獲（犯罪經過均詳如附表一所
    示）。
三、案經高雄市政府警察局三民第一分局、高雄市政府警察局刑警大隊、高雄市政府
    警察局鼓山分局、高雄市政府警察局小港分局分別移送臺灣高雄地方法院檢察署
    檢察官偵查起訴及移送併辦。
    理  由
一、訊據被告丙○○對於右揭事實坦承不諱，核與被害人甲○○、戊○○、乙○○、
    丁○○等人分別指述之情節均相符合，並有贓物認領保管收據各一紙在卷可佐，
    且有附表二所示被告所有供犯罪所用之扳手各一支扣案可稽，足證被告之自白核
    與事實相符，堪予採信。綜上所述，本案事證明確，被告之犯行已可認定。
二、按附表二所示之平口扳手一支與Ｔ型扳手三支，均係尖銳且質地堅硬之金屬工具
    ，客觀上自足以傷害人之生命、身體而具危險性，應屬兇器。故核被告所為，係
    犯刑法第三百二十一條第一項第三款之攜帶兇器竊盜罪（附表一編號一至四）及
    同法第三百五十四條之毀損器物罪（附表一編號二部分）。其所為多次竊盜犯行
    ，均時間緊接、方法相同，觸犯構成要件相同之罪，顯係基於概括犯意反覆為之
    ，為連續犯，應論以一攜帶兇器竊盜罪並依法加重其刑。而其所犯連續攜帶兇器
    竊盜罪與毀損罪兩罪之間，有方法結果之牽連犯關係，應從較重之連續攜帶兇器
    竊盜罪論處。至公訴人認被告如附表一編號一之行為，係犯同法第三百二十一條
    第二項、第一項第三款之攜帶兇器竊盜未遂罪一節，惟按竊盜罪之行為態樣，係
    以將他人之物移入自己實力支配之下，其竊盜行為即屬完成，此有最高法院四十
    九年度台上字第九三九號判例可資參照，查被告當時係敲破車窗玻璃，進入車內
    竊得剪刀一把及硬幣六百五十元後，已離開該車而正欲離去時始遭被害人甲○○
    發現等情，業據被告自承及被害人甲○○指述明確，是以被告當時已將上開財物
    置於自己實力支配下，其竊盜犯行應屬既遂，此部分公訴意旨容有未洽，應予敘
    明。又附表一編號二至四所示犯行雖未據檢察官起訴，然此部分與起訴部分之附
    表一編號一犯行，分別有連續犯、牽連犯之裁判上一罪關係，應為起訴效力所及
    ，本院自得併予審理，附此敘明。查被告於八十六年間，因違反麻醉藥品管理條
    例案件，經判處有期徒刑三月，於八十六年十二月五日易科罰金執行完畢，有台
    灣高雄地方法院檢察署刑案資料查註紀錄表、本院被告院內索引卡紀錄表及台灣
    高等法院被告全國前案紀錄表各一紙在卷可憑，其於有期徒刑執行完畢後五年內
    再犯本件有期徒刑以上之罪，為累犯，應依刑法第四十七條規定加重其刑，並遞
    加之。審酌被告之犯罪動機、目的、方法、所生危害，犯罪後坦承犯行，態度尚
    佳等一切情狀，量處如主文所示之刑。至附表二所示之平口扳手一支、Ｔ型扳手
    三支，均係被告所有供犯罪所用之物，已如前述，爰依刑法第三十八條第一項第
    二款規定，均併予宣告沒收。
三、公訴意旨另以：被告於附表一編號一所示時地，持平口扳手兇器一支敲破被害人
    甲○○汽車駕駛座旁車窗玻璃後，進入竊取車內財物之犯行，另涉犯刑法第三百
    五十四條之毀損罪嫌云云。按告訴乃論之罪，未經告訴者，應諭知不受理判決，
    刑事訴訟法第三百零三條第三款定有明文；又依刑法第三百五十七條之規定，前
    開毀損之罪須告訴乃論。查被害人甲○○於警訊中僅表示欲提出竊盜之告訴，而
    未提出毀損告訴一情，有警訊筆錄一份在卷可憑（偵查中未傳訊之），核諸前開
    說明，毀損部分既未據告訴，本應諭知不受理判決，惟公訴人既認此部分罪嫌與
    前開起訴並經論罪科刑部分（附表一編號一）有牽連犯之裁判上一罪關係，爰不
    另為不受理之諭知，附此敘明。
據上論斷，應依刑事訴訟法第二百九十九條第一項前段，刑法第五十六條、第三百二
十一條第一項第三款、第三百五十四條、第五十五條、第四十七條、第三十八條第一
項第二款，罰金罰鍰提高標準條例第一條前段，判決如主文。
中      華      民      國    九十一      年      六      月    二十    日
                                  臺灣高雄地方法院刑事第六庭
                                      法  官  周玉群
右正本證明與原本無異。
如不服本判決，應於判決送達後十日內，向本院提出上訴狀。
                                      書記官  陳瓊芳
中      華      民      國    九十一      年      六      月    二十    日
附表一：
┌─┬────┬────┬───────┬───┬───────┬─────┐
│編│犯罪時間│犯罪地點│犯罪手法      │被害人│竊取財物      │查獲情形  │
│號│        │        │（所犯法條）  │      │（新台幣）    │          │
├─┼────┼────┼───────┼───┼───────┼─────┤
│一│91.04.24│高雄市三│持其所有客觀上│甲○○│車號ＹＨ—九四│得手後正欲│
│  │晚間九時│民區河東│具有危險性之平│      │七號營小客車內│離去之際，│
│  │十分許  │路356號 │口扳手兇器一支│      │之剪刀一把、現│適遭被害人│
│  │        │家樂福大│敲破被害人汽車│      │金硬幣六百五十│發現，隨即│
│  │起訴部分│賣場停車│駕駛座旁車窗玻│      │元            │逃逸，旋為│
│  │        │場內    │璃後，進入竊取│      │（均業據領回）│被害人追獲│
│  │        │        │車內財物得手  │      │              │而報警處理│
│  │        │        │（毀損部分未據│      │              │並扣得扳手│
│  │        │        │告訴）        │      │              │一支      │
├─┼────┼────┼───────┼───┼───────┼─────┤
│二│91.05.02│高雄市旗│持其所有客觀上│戊○○│車號ＯＯＢ—三│於91.05.03│
│  │下午三時│津區旗津│具有危險性之Ｔ│      │五八號重型機車│凌晨一時二│
│  │        │三路842 │型扳手兇器一支│      │一輛          │十分許，在│
│  │91偵9648│之1號前 │破壞被害人機車│      │（業據領回）  │高雄市三民│
│  │併辦    │        │之電源鎖孔後，│      │              │區○○○路│
│  │        │        │將車發動騎走而│      │              │53號之1前 │
│  │        │        │竊取之        │      │              │為警查獲，│
│  │        │        │（毀損部分有告│      │              │並扣得扳手│
│  │        │        │訴）          │      │              │一支      │
├─┼────┼────┼───────┼───┼───────┼─────┤
│三│91.05.07│高雄市三│持其所有客觀上│乙○○│車號ＸＰＡ—九│於91.05.08│
│  │晚間七時│民區建國│具危險性之Ｔ型│      │五二號重型機車│晚間七時五│
│  │許      │路、復興│扳手兇器一支，│      │一輛          │十分許，騎│
│  │        │路口    │竊取之        │      │（業據領回）  │乘該車行經│
│  │91偵1032│        │              │      │        │高雄市鼓山│
│  │9併辦   │        │              │      │              │區○○路、│
│  │        │        │              │      │              │昌盛路口時│
│  │        │        │              │      │              │為警當場查│
│  │        │        │              │      │              │獲，並扣得│
│  │        │        │              │      │              │扳手一支  │
├─┼────┼────┼───────┼───┼───────┼─────┤
│四│91.05.24│高雄市新│持其所有客觀上│丁○○│車號ＸＱＨ—四│於91.05.25│
│  │下午三時│興區仁愛│具危險性之Ｔ型│      │四三號重型機車│晚間11時10│
│  │許      │一街291 │扳手兇器一支竊│      │一輛          │分許，騎乘│
│  │        │巷2號前 │取之          │      │（業據領回）  │該車行經高│
│  │91偵1080│        │              │      │              │雄市小港區│
│  │1併辦   │        │              │      │              │學府路、金│
│  │        │        ││      │              │府路口時為│
│  │        │        │              │      │              │警查獲，並│
│  │        │        │              │      │              │扣得扳手一│
│  │        │        │              │      │              │支        │
└─┴────┴────┴───────┴───┴───────┴─────┘
附表二：
┌─────────────┐
│平口扳手一支、Ｔ型扳手三支│
└─────────────┘
附錄本案論罪科刑法條：
中華民國刑法第三百二十一條第一項：
  犯竊盜罪而有左列情形之一者，處六月以上、五年以下有期徒刑：
    三  攜帶兇器而犯之者。
中華民國刑法第三百五十四條
  毀棄、損壞前二條以外之他人之物或致令不堪用，足以生損害於公眾或他人者，處
  二年以下有期徒刑、拘役或五百元以下罰金。
